【裁判字號】    90,交聲,335
【裁判日期】    900626
【裁判案由】    交管條例聲異
【裁判全文】
臺灣板橋地方法院交通法庭裁定                      九十年度交聲字第三三五號
    原處分機關  交通部公路局臺北區監理所
    受處分人即
    異  議  人  生活金屬有限公司
    代  表  人  乙○○
    送達代收人  甲○○
右列受處分人因違反道路交通管理處罰條例案件，對於交通部公路局臺北區監理所民
國九十年四月四日所為之處分（原處分案號：北監五字第四０－ＡＹ0000000
號），聲明異議，本院裁定如左：
    主      文
異議駁回。
    理      由
一、按汽車駕駛人在禁止臨時停車處所停車者，處新臺幣六百元以上一千二百元以下
    罰鍰，道路交通管理處罰條例第五十六條第一項第一款定有明文。又逕行舉發違
    反道路交通管理事件，經汽車所有人依通知單之應到案日期前到案，並告知違規
    駕駛人姓名、身分證統一編號及住址者，處罰機關應即另行通知違規駕駛人到案
    依法處理；逾應到案日期，處罰機關應依本條例第八十五條第三項規定，處罰汽
    車所有人，違反道路交通管理事件統一裁罰標準及處理細則第二十四條亦規定甚
    明。
二、本件原處分意旨略以：異議人即受處分人生活金屬有限公司所有之車號ＨＤ－六
    一七七號自用小客車，於民國八十九年四月九日下午一時五十四分許，在臺北市
    ○○街○段之公車招呼站十公尺內停車，經臺北市政府警察局萬華分局昆明街派
    出所於同年四月二十六日依據採證照片以北市警交大字第ＡＹ0000000號
    舉發違反道路交通管理事件通知單逕行舉發，依道路交通管理處罰條例第五十六
    條第一項第一款規定，通知異議人於同年五月二十二日以前期限內自動繳納裁處
    罰鍰新臺幣（下同）六百元。該通知單經以掛號郵寄後遭退回，原舉發單位遂依
    違反道路交通管理事件統一裁罰標準處理細則第五條及刑事訴訟法第五十九條、
    第六十條規定，刊登於臺北市政府公報，完成公示送達程序。惟異議人仍未繳納
    罰鍰，再經原處分機關於九十年四月四日以北監五字第裁四０－ＡＹ00000
    00號裁決書處罰鍰一千二百元之處分。異議人則以松營業地址變更，致未接到
    違規通知單，未能依期限主動到案繳款，對因而受最高額之裁罰，不能甘服，以
    願接受違規之處罰，求為撤銷原處分云云置辯。
三、經查：異議人所有前開自用小客車於右揭時、地，在公車招呼站十公尺內停車，
    經原舉發單位臺北市政府警察局萬華分局昆明街派出所逕行開單舉發之事實，有
    八十九年四月二十六日北市警交大字第ＡＹ0000000號舉發違反道路交通
    管理事件通知單一紙及採證照片一張影本附卷可稽，異議人對系爭自用小客車在
    前揭時地違規停車之事實並不爭執。次查異議人所有系爭自用小客車車籍登記地
    址係臺北縣三重市○○街一一四之三號四樓，有交通部公路局臺北區監理所九十
    年六月十四日九０北監一字第一四五八七號函及所附車籍查詢資料各一件在卷可
    考。異議人經傳喚未於調查期日到庭，而依其異議狀所載生活金屬有限公司現址
    雖設於臺北縣蘆洲市○○街三十二巷七十四號五樓，然系爭自用小客車車籍登記
    資料，卻仍以公司原址即臺北縣三重市○○街一一四之三號四樓作為登記車籍處
    所，迄今未予變更。按汽車有變更，應申請異動登記，道路交通安全規則第十五
    條第二項第二款定有明文。本件異議人於變更公司址時既未依規定辦理異動登記
    ，則原舉發機關將違反道路交通管理事件舉發通知單依異議人車籍登記處所以掛
    號郵寄送達自無不當，而該通知單掛號郵寄送達因應受送達人「遷移不明」，經
    郵局退回原舉發單位後，循序經公示送達生效移送原處分機關裁罰，亦有舉發單
    送達信封、臺北市政府八十九年秋字第四十三期公報、及裁決書等各一件在卷足
    憑，其送達程序於法核無不合，是異議人以未收受舉發違反道路交通管理事件通
    知單云云置辯，尚不足採。綜上所述，原處分機關依據首開法條規定，並審酌異
    議人違規情節輕重，裁處罰鍰新臺幣一千二百元，尚無違誤，量罰亦甚妥適，應
    予維持，本件異議為無理由，應予駁回。
四、據上論結，應依道路交通案件處理辦法第十九條，裁定如主文。
中      華      民      國      九  十    年    六    月    二 十 六    日
                                          臺灣板橋地方法院交通法庭
                                              法  官    談      虎
右正本證明與原本無異。
如不服本裁定應於送達後五日內向本院提出抗告狀。
                                              書記官    陳  君  偉
中      華      民      國      九  十    年    六    月    二 十 六    日


司法院資訊處製作；財團法人民間司法改革基金會備份。
